臺灣新北地方法院民事判決　 
　　　　　　　　　　　　　　　　　　 110年度訴字第1325號
原　　　告　日盛國際商業銀行股份有限公司

法定代理人　黃錦瑭　
訴訟代理人　陳鈺玫　
被　　　告　曾玉山　
上列當事人間請求返還消費借貸款事件，本院於民國110 年10月
15日言詞辯論終結，判決如下：
    主      文
被告應給付原告新臺幣貳萬陸仟肆佰貳拾伍元，及自民國九十六
年三月一日起至民國一百零四年八月三十一日止，按週年利率百
分之二十計算之利息，暨自民國一百零四年九月一日起至清償日
止，按週年利率百分之十四點九九計算之利息。
被告應給付原告新臺幣貳拾壹萬壹仟零柒拾柒元，及自民國九十
六年四月十六日起至清償日止，按週年利率百分之十五計算之利
息，暨自民國九十六年五月十七日起至清償日止，其逾期在六個
月以內者，按週年利率百分之一點五，逾期超過六個月部份，按
週年利率百分之三計算之違約金。
被告應給付原告新臺幣貳拾陸萬貳仟柒佰捌拾陸元，及自民國九
十六年二月十六日起至清償日止，按週年利率百分之七點五計算
之利息，暨自民國九十六年三月十七日起至清償日止，其逾期在
六個月以內者，按週年利率百分之零點七五，逾期超過六個月部
份，按週年利率百分之一點五計算之違約金。
訴訟費用由被告負擔。
    事實及理由
壹、程序部分：
    被告經合法通知，未於最後言詞辯論期日到場，核無民事訴
    訟法第386 條所列各款事由，爰依原告聲請，由其一造辯論
    而為判決。
貳、實體部分：
一、原告主張：
  ㈠被告於如附表編號1 所示之時間，與原告簽訂如附表編號1
    所示之契約，約定如附表編號1 所示之最高貸款額度，被告
    得於額度內循環動用貸款，借款期間自民國93年5 月13日起
    至94年5 月12日止，倘借款期間屆至，而兩造對該借款約定
    書內容無書面異議，該借款約定書即以同一內容繼續延長1
    年，不另換約，其後每年屆期時亦同，借款利率則自發卡屆
    滿1 個月之次日起，依每日最終借款餘額，以實際動用天數
    ，按週年利率18％計算，被告應於每月20日繳足最低應繳金
    額。又依該借款約定書第8 條第1 款、第3 條約定，被告如
    有任何一宗債務不依約清償或攤還本金，該借款得視為全部
    到期，且被告如未於約定繳款日繳足最低應繳金額者，當月
    應收利息改以週年利率20％計收，另自104 年9 月1 日起，
    則改以週年利率14.99 ％計收。詎被告自96年3 月1 日起，
    即未依約清償借款本金、利息，屢經催討，均未獲還款，迄
    今尚積欠本金新臺幣（下同）2 萬6,425 元及依約應給付之
    利息。
  ㈡被告於如附表編號2 所示之時間，與原告簽訂如附表編號2
    所示之契約，約定由被告向原告借貸如附表編號2 所示之金
    額，借款期間自93年5 月13日起至100 年5 月13日止，借款
    利率按週年利率15％計息，被告應按月平均攤還本息。又依
    系爭契約第8 條第2 項第1 款、第5 條約定，被告如有任何
    一宗債務不依約清償或攤還本金，該借款得視為全部到期，
    且被告如遲延還本或付息時，本金自到期日起，利息自約定
    繳息日起，除按上開約定利率計收遲延利息外，並得就逾期
    在6 個月以內者，按上開約定利率10％，逾期超過6 個月部
    分，按上開約定利率20％計收違約金。詎被告僅依約繳納本
    金、利息至96年4 月15日止，嗣後即未依約清償借款本金、
    利息，屢經催討，均未獲還款，迄今尚積欠本金21萬1,077
    元及依約應給付之利息與違約金。
  ㈢被告於如附表編號3 所示之時間，與原告簽訂如附表編號3
    所示之契約，約定由被告向原告借貸如附表編號3 所示之金
    額，借款期間自93年4 月16日起至100 年4 月16日止，借款
    利率按週年利率7.5 ％計息，被告應按月平均攤還本息。又
    依系爭契約第8 條第2 項第1 款、第5 條約定，被告如有任
    何一宗債務不依約清償或攤還本金，該借款得視為全部到期
    ，且被告如遲延還本或付息時，本金自到期日起，利息自約
    定繳息日起，除按上開約定利率計收遲延利息外，並得就逾
    期在6 個月以內者，按上開約定利率10％，逾期超過6 個月
    部分，按上開約定利率20％計收違約金。詎被告僅依約繳納
    本金、利息至96年2 月15日止，嗣後即未依約清償借款本金
    、利息，屢經催討，均未獲還款，迄今尚積欠本金26萬2,78
    6 元及依約應給付之利息與違約金。
  ㈣為此，爰依現金卡契約、消費借貸契約之法律關係提起本件
    訴訟等語，並聲明：如主文第1 項至第3 項所示。
二、被告則以：被告對於如附表編號1 、3 所示貸款部分並無意
    見，被告於93年間有認真清償各借款，嗣於95年間始離開臺
    灣赴大陸工作；另被告對於附表編號2 所示貸款，因時間相
    隔甚久，並沒有記憶，需要再行確認等語，資為抗辯。
三、經查，原告主張被告前向其貸得如附表編號1 、3 所示款項
    ，經陸續清償部分借款本息後，尚各餘上開債務未予清償等
    事實，業據提出與其所述相符之客戶基本資料、現金卡借款
    約定書、消費性貸款約定書各1 份、放款帳務明細查詢資料
    及轉催呆查詢資料各2 份等件為證（見本院110 年度司促字
    第8451號卷【下稱司促卷】第10頁、第11至12頁、第13至14
    頁、第19至20頁、第21至22頁），且為被告所不爭執，堪信
    原告上開主張為真實。
四、至原告主張被告前向其貸得如附表編號2 所示款項，經陸續
    清償部分借款本息後，尚餘該部分債務未予清償等事實，則
    為被告所否認，並以前詞置辯，故本件應審究者為原告請求
    被告清償如附表編號2 所示借款部分之未償債務乙節，有無
    理由？茲論述如下：
  ㈠按稱消費借貸者，謂當事人一方移轉金錢或其他代替物之所
    有權於他方，而約定他方以種類、品質、數量相同之物返還
    之契約；借用人應於約定期限內，返還與借用物種類、品質
    、數量相同之物，民法第474 條第1 條、第478 條前段分別
    定有明文。次按各當事人就其所主張有利於己之事實，均應
    負舉證之責，故一方已有適當之證明者，相對人欲否認其主
    張，即不得不更舉反證。原告於起訴原因已有相當之證明，
    被告對渠主張，如抗辯不實並提出反對之主張者，則被告對
    渠反對之主張，亦應負證明之責，此為舉證責任分擔之原則
    。若被告於抗辯事實並無確實證明方法，僅以空言爭執者，
    當然認定其抗辯事實之非真正，而應為被告不利益之裁判，
    最高法院分別著有19年上字第2345號、18年上字第2855號、
    1679號裁判可資參照。
  ㈡查原告主張被告前向其貸得如附表編號2 所示款項，經陸續
    清償部分借款本息後，尚餘該部分債務未予清償之事實，業
    據其提出客戶基本資料、消費性貸款約定書、放款帳務明細
    查詢資料及轉催呆查詢資料各1 份等件為證（見司促卷第10
    頁、第15至16頁、第17至18頁），審酌如附表編號1 、3 所
    示契約為被告所簽立乙節，為被告所不爭執，而附表編號2
    所示契約上所載之對保時間、地點及對保人員均與附表編號
    1 所示契約相同，且附表編號2 所示契約上所載之部分貸款
    撥款帳戶亦與附表編號3 所示契約上所載之撥款帳戶相同等
    情，則被告倘未曾向原告申請附表編號2 所示貸款，應無與
    附表編號1 所示借款於相同時間進行對保，並與附表編號3
    所示貸款使用相同撥款帳戶之理，是原告主張被告曾向其貸
    得附表編號2 所示款項乙情，尚屬有據，洵為可採。至被告
    雖抗辯其對附表編號2 所示貸款不復記憶云云，然被告於原
    告就上開債務聲請支付命令後，業已知悉原告主張本件消費
    借貸關係之事實，應可至銀行業者處進行查詢，並釐清有無
    相關債務，詎被告對原支付命令提出異議後，並未提出其他
    證據以佐附表編號2 所示貸款為不實，僅空言以不復記憶等
    詞為抗辯，要非有據，自難認其所辯為可採。
五、綜上所述，原告本於現金卡契約及消費借貸之法律關係，請
    求被告給付如主文第1 項至第3 項所示之本金、利息及違約
    金，為有理由，應予准許。
六、本件事證已臻明確，兩造其餘攻防方法及所提證據，核與判
    決結果不生影響，爰不予逐一論駁，附此敘明。
七、訴訟費用負擔之依據：民事訴訟法第78條。
中    華    民    國   110    年    10    月    29    日
                  民事第七庭    法  官  李宇銘
以上正本係照原本作成。
如對本判決上訴，須於判決送達後20日內向本院提出上訴狀。
如委任律師上訴者，應一併繳納上訴審裁判費。
中    華    民    國   110    年    10    月    29    日
                                書記官  黃筱玲 
 
 
附表：
┌──┬───────┬────────┬────────┐
│編號│時間          │契約            │金額            │
│    │              │                │（新臺幣）      │
├──┼───────┼────────┼────────┤
│1   │93年5 月13日  │現金卡借款約定書│15萬元          │
├──┼───────┼────────┼────────┤
│2   │93年5 月13日  │消費性貸款約定書│30萬元          │
├──┼───────┼────────┼────────┤
│3   │93年4 月15日  │消費性貸款約定書│40萬元          │
└──┴───────┴────────┴────────┘